【裁判字號】    89,上易,287
【裁判日期】    890315
【裁判案由】    竊盜
【裁判全文】
臺灣高等法院高雄分院刑事判決                    八十九年度上易字第二八七號
    上  訴  人  乙○○
    即  被  告
右上訴人因竊盜案件，不服臺灣屏東地方法院八十八年度易字第一一六五號中華民國
八十八年十月三十日第一審判決（起訴案號：臺灣屏東地方法院檢察署八十八年度偵
字第五三五七號），提起上訴，本院判決如左：
      主  文
上訴駁回。
      事  實
一、乙○○曾先後犯麻醉藥品、懲治盜匪條例罪等前科，所犯懲治盜匪條例等罪，經
    裁判應執行有期徒刑五年四月，現尚在假釋期中（未構成累犯），仍未知悛改，
    復意圖為自己不法之所有，於八十八年七月二十六日晚上九時三十分許，在屏東
    縣長治鄉○○村○○路一三之一一號外面，徒手竊取甲○○○所有鋁梯一隻（價
    值約新臺幣一萬元），得手後欲供已轉賣，旋於八十八年七月二十六日晚上十時
    十分許，在屏東縣長治街復興村新興路九十九巷口，為警據報後查獲。
二、案經屏東縣警察局屏東分局報請臺灣屏東地方法院檢察署檢察官偵查起訴。
      理  由
一、訊據上訴人即被告對於在上開時、地取得上開鋁梯之事實固不諱言，惟矢口否認
    有竊盜犯行，辯稱：伊不知係別人的，伊因有用到鋁梯，想拿回去使用，並無竊
    盜之意圖云云。然查：右揭犯罪事實，業據被告乙○○於警訊時及偵查中坦承不
    諱，核與被害人甲○○○於警訊時指述情節相符，並有甲○○○出具之贓物認領
    保管收據一紙在卷可稽，又被告係於竊取後不久，即為警逮獲，被告犯行已臻明
    確，被告前開所辯自難採信。雖被告另稱：渠有精神疾病云云，然據其於原審審
    理時供稱：平日以撿拾廢物變賣為生，行竊當日係前往友人家中，回家途中因思
    及當日並未有工作收入，而沿回程路邊撿拾廢物，進而竊取甲○○○置放屋外之
    鋁梯等語，由被告仍知工作以彌當日未有收入之損失以觀，其精神狀態仍屬正常
    ，況被告復未能提出相關之證明，此部分自無從斟酌，併予敘明。
二、核被告乙○○所為，係犯刑法第三百二十條第一項竊盜罪。原審引用刑法第三百
    二十條第一項、罰金罰鍰提高標準條例第一條之規定，並審酌被告乙○○前曾犯
    麻醉藥品、懲治盜匪條例罪等前科，經裁判應執行有期徒刑五年四月，現尚在假
    釋期中，仍未知悛改再犯本案，品行不佳，竊物變賣花用之犯罪動機、目的、手
    段、所生之危害及犯罪後未能坦承犯行之態度等一切情狀，量處有期徒刑六月。
    其認事用法均無違誤，量刑亦甚允當。上訴人即被告空言上訴，即無理由，應予
    駁回。
據上論斷，應依刑事訴訟法第三百六十八條，判決如主文。
本案經檢察官陳國全到庭執行職務。
中    華    民    國        八十九      年      三      月     十五     日
                              臺灣高等法院高雄分院刑事第五庭
                                  審判長法官  吳水木
                                        法官  洪慶鐘
                                        法官  陳朱貴
右正本證明與原本無異。
不得上訴。
                                      書記官  洪梅枝
中    華    民    國        八十九      年      三      月     二十     日
附錄法條：
刑法第三百二十條第一項
意圖為自己或第三人不法之所有，而竊取他人之動產者，為竊盜罪，處五年以下有期
徒刑、拘役或五百元以下罰金。
  Ｈ


司法院資訊處製作；財團法人民間司法改革基金會備份。
